【裁判字號】    99,家救,26
【裁判日期】    991029
【裁判案由】    訴訟救助
【裁判全文】
臺灣雲林地方法院民事裁定              99年度家救字第26號
聲  請  人  張坤池
訴訟代理人  徐明珠律師
相  對  人  張玉枝
訴訟代理人  湯光民律師
上列當事人間請求夫妻剩餘財產差額分配事件，聲請人聲請訴訟
救助，本院裁定如下：
    主  文
准予訴訟救助。
    理  由
一、按當事人無資力支出訴訟費用者，法院應依聲請，以裁定准
    予訴訟救助。但顯無勝訴之望者，不在此限；法院認定前項
    資力時，應斟酌當事人及其共同生活親屬基本生活之需要，
    民事訴訟法第107 條定有明文。次按無資力者，得申請法律
    扶助；又有下列情形之一者，得申請法律扶助，無須審查其
    資力：(一)涉犯最輕本刑為3 年以上有期徒刑或高等法院管轄
    第一審案件，於審判中未經選任辯護人者。(二)因智能障礙致
    未能為完全陳述，於審判中未經選任辯護人或代理人，審判
    長認有選任辯護人或代理人之必要者。(三)符合社會救助法所
    規定之低收入戶者；再經財團法人法律扶助基金會分會准予
    法律扶助之無資力者，其於訴訟程序中，向法院聲請訴訟救
    助時，應准予訴訟救助。但另有不符法律扶助事實之證明者
    ，不在此限，法律扶助法第13條、第14條、第62條亦分別定
    有明文。
二、本件聲請人與相對人間請求夫妻剩餘財產分配事件，聲請人
    起訴時之訴訟標的金額為新臺幣（下同）3,913,552 元，本
    應徵收訴訟費用39,808元。然聲請人主張其無資力支出訴訟
    費用，且非顯無勝訴之望，並經財團法人法律扶助基金會彰
    化分會准予法律扶助，而聲請訴訟救助之情，業據其提出財
    團法人法律扶助基金會彰化分會申請人資力審查詢問表、審
    查表、財政部臺灣省中區國稅局98年度綜合所得稅各類所得
    資料及財產歸屬資料清單等件影本以為釋明。查其所提財產
    歸屬資料清單，雖記載其名下有坐落於彰化市○○段565 地
    號之土地及車牌號碼為FT-0669 號之汽車，惟該土地係其與
    他人所共有，土地面積僅有33.84 平方公尺，且其應有部分
    比例僅有0.01562 ，土地價值甚微，而汽車亦係1992年出廠
    之車輛，其亦無過多殘餘財產價值，僅存供以代步之使用價
    值，至於其工作所得，依其所提各類所得資料清單之記載全
    年亦僅有74,000元，然該收入用以支付生活費用尚有不足，
    適亦足顯聲請人為無資力之人。本院參酌上情，並調閱本院
    99年度家訴字第27號卷宗審核無誤，認其聲請適法，應予准
    許。
三、依民事訴訟法第107條第1項前段，裁定如主文。
中    華    民    國    99    年    10    月    29    日
                      家事法庭  法  官  黃瑞井
以上正本係照原本作成。
如對本裁定抗告，須於裁定送達後10日內，向本院提出抗告狀（
須附繕本），並應繳納抗告費新臺幣1,000 元。
中    華    民    國    99    年    10    月    29    日
                                書記官  鄭國銘

司法院資訊處製作；財團法人民間司法改革基金會備份。
